nb: Klær og tilbehør > Klesplagg > Baby- og barneklær > Undertøy til baby og barn > Undertøy for jenter: Stillongs for jenter; Underbukser for jenter; Underskjorter for jenter
ru: Одежда, обувь и аксессуары > Одежда > Детская одежда > Детское нижнее белье > Нижнее белье для девочек: Кальсоны для девочек; Трусы для девочек; Майки и бюстгальтеры для девочек
de: Bekleidung & Accessoires > Bekleidung > Baby- & Kinderbekleidung > Unterwäsche für Babys & Kinder > Unterwäsche für Mädchen: Lange Unterhosen für Mädchen; Unterhosen für Mädchen; Unterhemden für Mädchen
th: เสื้อผ้าและเครื่องประดับ > เสื้อผ้า > เสื้อผ้าเด็กและทารก > ชุดชั้นในสำหรับทารกและเด็ก > กางเกงชั้นในเด็กผู้หญิง: ลองจอห์นสำหรับเด็กผู้หญิง; กางเกงชั้นในสำหรับเด็กผู้หญิง; เสื้อชั้นในสำหรับเด็กผู้หญิง
bg-BG: Облекло и аксесоари > Облекло > Дрехи за бебета и деца > Бельо за бебета и деца > Бельо за момичета: Термобельо за момичета; Гащи за момичета; Долни тениски за момичета
pt-PT: Acessórios e vestuário > Vestuário > Roupa para bebé e criança > Roupa interior para bebé e criança > Roupa interior de menina: Roupa térmica para menina; Cuecas para menina; Camisolas interiores para menina
sv: Kläder och accessoarer > Klädsel > Baby- och barnkläder > Underkläder för baby och barn > Underkläder för flickor: Långkalsonger för flickor; Underkläder för flickor; Undertröjor för flickor
ro-RO: Îmbrăcăminte și accesorii > Îmbrăcăminte > Îmbrăcăminte pentru bebeluși și copii > Lenjerie de corp pentru bebeluși și copii > Lenjerie de corp pentru fete: Indispensabili pentru fete; Lenjerie intimă pentru fete; Bluze de corp pentru fete
hr-HR: Odjeća i modni dodaci > Odjeća > Odjeća za bebe i djecu > Donje rublje za bebe i djecu > Donje rublje za djevojčice: Duge gaće za djevojčice; Donji dijelovi donjeg rublja za djevojčice; Potkošulje za djevojčice
ko: 의류/액세서리 > 의류 > 유아동복 > 유아 및 아동 속옷 > 여아 속옷: 여아용 긴 내의; 여아용 속옷 바지; 여아용 속옷 상의
lt-LT: Apranga ir aksesuarai > Drabužiai > Drabužiai kūdikiams ir vaikams > Apatiniai drabužiai kūdikiams ir vaikams > Apatiniai mergaitėms: Apatinės kelnės mergaitėms; Kelnaitės mergaitėms; Apatiniai marškinėliai mergaitėms
vi: Quần áo & Phụ kiện > Quấn áo > Quần áo trẻ sơ sinh và trẻ em > Đồ lót cho trẻ sơ sinh và trẻ em > Đồ lót bé gái: Bộ đồ nỉ dành cho bé gái; Quần lót dành cho bé gái; Áo lót dành cho bé gái
en: Apparel & Accessories > Clothing > Baby & Children's Clothing > Baby & Children's Underwear > Girls' Underwear: Girls' Long Johns; Girls' Underpants; Girls' Undershirts
sk-SK: Oblečenie a doplnky > Oblečenie > Oblečenie pre bábätká a deti > Spodná bielizeň pre bábätká a deti > Dievčenská spodná bielizeň: Dievčenské spodky; Dievčenské spodky; Dievčenské tielka
es: Ropa y accesorios > Prendas de vestir > Ropa para bebés y niños > Ropa interior para bebés y niños > Ropa interior para chicas: Ropa interior térmica para niñas; Calzones para niñas; Camisetas interiores para niñas
ja: ファッション・アクセサリー > 衣料品 > ベビー＆子供服 > ベビー＆キッズ用アウター > 女の子用下着: 女の子用ももひき; 女の子用アンダーパンツ; 女の子用アンダーシャツ
zh-TW: 服飾與配件 > 衣著 > 嬰兒與兒童服裝 > 嬰兒與兒童內衣褲 > 女童內衣褲: 女童衛生褲; 女童內衣褲; 女童汗衫
tr: Kıyafet ve Aksesuarlar > Giyim Eşyaları > Bebek ve Çocuk Giyim > Bebek ve Çocuk İç Çamaşırları > Kız Çocuk İç Çamaşırları: Kız Çocuk Uzun Paçalı Donlar; Kız Çocuk Külotları; Kız Çocuk Fanilaları
fi: Vaatteet ja asusteet > Vaatteet > Vauvojen ja lasten vaatteet > Vauvojen ja lasten alusvaatteet > Tyttöjen alusvaatteet: Tyttöjen pitkälahkeiset alushousut; Tyttöjen alushousut; Tyttöjen aluspaidat
pt-BR: Vestuário e acessórios > Roupas > Roupas para bebês e crianças > Roupas íntimas para bebês e crianças > Roupas íntimas para meninas: Ceroulas para meninas; Roupas de baixo para meninas; Roupas segunda pele para meninas
sl-SI: Oblačila in dodatki > Oblačila > Oblačila za dojenčke in otroke > Spodnje perilo za dojenčke in otroke > Dekliško spodnje perilo: Dekliške dolge spodnje hlače; Dekliške spodnje hlače; Dekliške spodnje majice
hu: Ruházat és kiegészítők > Ruházat > Baba- és gyermekruházat > Baba- és gyermekalsónemű > Lány-fehérnemű: Lány-hosszúalsók; Lány-alsónadrág; Lány-atléták
zh-CN: 服饰与配饰 > 服装 > 婴儿及儿童服饰 > 婴儿及儿童内衣裤 > 女童内衣裤: 女童秋裤; 女童内裤; 女童汗衫
el: Ένδυση και αξεσουάρ > Ενδύματα > Βρεφικά & Παιδικά Ρούχα > Βρεφικά & παιδικά εσώρουχα > Εσώρουχα για κορίτσια: Μακριά εσώρουχα για κορίτσια; Σλιπ για κορίτσια; Επάνω εσώρουχα για κορίτσια
nl: Kleding en accessoires > Kleding > Baby- en kinderkleding > Baby- & kinderbovenkleding > Meisjesondergoed: Girls' Long Johns; Meisjesonderbroeken; Meisjesondershirts
da: Tøj og tilbehør > Tøj > Tøj til babyer og børn > Undertøj til babyer og børn > Pigeundertøj: Lange underbukser til piger; Underbukser til piger; Undertrøjer til piger
cs: Oblečení a doplňky > Oblečení > Oblečení pro miminka a děti > Dětské a kojenecké spodní prádlo > Dívčí spodní prádlo: Dívčí podvlékačky; Dívčí spodky; Dívčí spodní trička
fr: Vêtements et accessoires > Vêtements > Vêtements pour bébés et enfants > Sous-vêtement pour bébés et enfants > Sous-vêtements pour filles: Caleçons longs pour filles; Sous-vêtements pour filles; Maillots de corps pour filles
it: Abbigliamento e accessori > Abbigliamento > Abbigliamento per neonati e bambini > Biancheria intima per neonati e bambini > Intimo per bambine: Intimo termico per bambine; Mutandine per bambine; Magliette intime per bambine
pl: Ubrania i akcesoria > Odzież > Odzież dla niemowląt i dzieci > Bielizna dla niemowląt i dzieci > Bielizna dziewczęca: Kalesony dziewczęce; Majtki dziewczęce; Podkoszulki dziewczęce